臺灣臺中地方法院刑事判決　　　　　　　　　　　　九十二年度訴字第二四九四號
　　公　訴　人　臺灣臺中地方法院檢察署檢察官
　　被　　　告　甲○○
　　指定辯護人　本院公設辯護人　丙○○
右列被告因違反槍砲彈藥刀械管制條例案件，經檢察官提起公訴（九十二年度偵字第
一八三一一號、第一八三五二號），本院判決如左：
    主  文
甲○○未經許可，持有手槍，累犯，處有期徒刑伍年拾月，併科罰金新臺幣貳拾萬元
，罰金如易服勞役，以罰金總額與陸個月之日數比例折算。扣案之仿ＦＮ廠點二二半
自動改造手槍壹支（槍枝管制編號：0000000000，含彈匣一個）、仿義大
利ＢＥＲＥＴＴＡ廠製Ｍ八四半自動改造手槍壹支（槍枝管制編號：0000000
000，含彈匣一個）、義大利ＢＥＲＥＴＴＡ廠製九二ＦＳ型口徑九㎜（九×一九
㎜）制式半自動手槍壹支（槍枝管制編號：0000000000，含彈匣一個）、
子彈伍拾顆，均沒收。
    事  實
一、甲○○於民國八十年間，即因違反藥物藥商管理法案件，經臺灣宜蘭地方法院於
    八十年十一月十三日以八十年度訴字第九八號判處有期徒刑七月，嗣於八十一年
    間，又因違反藥物藥商管理法案件，經臺灣高等法院於八十一年三月十八日以八
    十一年度上訴字第五六五號判處有期徒刑一年二月確定，兩案嗣經定應執行刑為
    有期徒刑一年六月，而於八十二年十一月二十七日執行完畢。後又因違反藥物藥
    商管理法案件，先後經臺灣高等法院於八十一年八月四日以八十一年度上訴字第
    八一四號判處有期徒刑三年，及臺灣宜蘭地方法院於八十一年十二月二十二日以
    八十一年度易字第一二三二號判處有期徒刑八月，並定其應執行刑為有期徒刑三
    年六月，而於八十三年二月七日假釋出監，並於八十五年九月十七日因假釋縮刑
    期滿執行完畢；甲○○於八十三年間（檢察官誤為九十二年六月間），因其真實
    姓名年籍均不詳、綽號「小謝」之友人積欠甲○○債款新台幣三十七萬元無力清
    償，乃擬以槍彈若干抵償。甲○○明知綽號「小謝」之成年男子所欲交付之槍彈
    ，係具有殺傷力之制式、改造手槍及子彈，未經許可不得持有，竟仍應允收受之
    。該綽號「小謝」之成年男子即於八十三年間某日，在臺中市○○○○道附近，
    交付制式ＢＥＲＥＴＴＡ九二手槍一支、仿制式ＢＥＲＥＴＴＡＭ八四半自動改
    造手槍一支、點二二半改造手槍一支、制式九０子彈共六十四顆及子彈半成品五
    顆予甲○○，甲○○於收受後，即未經許可持有前開槍彈，並將之藏置於宜蘭縣
    頭城鎮○○路二三五巷六號之家中。嗣於九十二年九月十六日，甲○○應友人邱
    俊誠（涉嫌違反槍砲彈藥刀械管制條例部分，另由檢察官為不起訴處分確定）之
    邀，南下臺中與人洽談事宜，甲○○為免發生不測，乃私自自家中取出上開槍、
    彈，並將之隨身攜至臺中。至同日二十時三十分許，甲○○搭乘由邱俊誠所駕駛
    ＹＹ─三二四九號自小客車，依約前至臺中市○○路一五０號之大興隆超市停車
    場欲與人會晤，而為埋伏於現場之員警當場查獲，並於甲○○之右腰際扣得具殺
    傷力之仿ＦＮ點二二半自動改造手槍一支（含彈匣一個）、未具殺傷力、無法擊
    發之子彈四顆；另於甲○○置於車內右前座椅下之黑色手提包內查扣具殺傷力之
    仿ＢＥＲＥＴＴＡＭ八四半自動改造手槍一支（含彈匣一個）、子彈十六顆（其
    中十一顆係０‧三八０吋制式子彈，經鑑定後具殺傷力，餘五顆係由土造金屬彈
    殼加裝土造金屬彈頭組合而成之土造子彈，其中一顆可擊發具殺傷力，餘四顆無
    法擊發，不具殺傷力）及不具殺傷力之子彈半成品五顆；於甲○○置於車中之球
    鞋內起出子彈二十九顆（其中二十八顆，係具殺傷力之口徑九mm（九×一九mm）
    制式子彈，餘一顆經實際試射，無法擊發，係未具殺傷力之不發彈）；並於車後
    行李箱夾藏內扣得甲○○所藏置，具殺傷力之制式ＢＥＲＥＴＴＡ九二手槍一支
    、子彈十五顆（均係口徑九mm（九×一九mm）制式子彈）。
二、案經臺中縣警察局移送臺灣臺中地方法院檢察署檢察官偵查起訴。
    理  由
一、右揭事實，業據被告甲○○於警詢、偵查及本院訊問時均坦承不諱，並經被告同
    行友人邱俊誠於警詢及偵查供證甚詳與證人即查獲本件之員警葉清榮於偵查中證
    述明確（見偵字第一八三一一號卷第四九頁至第五一頁、第七八頁、第一０六頁
    至第一０七頁），且有被告遭查獲時所翻拍之照片五張（見偵字第一八三一一號
    卷第五六頁至第五八頁）與扣案之仿ＦＮ點二二半自動改造手槍、仿ＢＥＲＥＴ
    ＴＡＭ八四半自動改造手槍及制式ＢＥＲＥＴＴＡ九二手槍各一支（均含彈匣一
    個）、子彈六十四顆、子彈半成品五顆可資佐證。而扣案之上開槍彈，經檢察官
    及本院先後送請內政部警政署刑事警察局鑑驗結果，認定：「於被告右腰際所扣
    得之點二二改造手槍一支，係具殺傷力之仿ＦＮ廠半自動手槍製造之金屬玩具手
    槍，換裝土造金屬槍管改造而成之改造手槍，另子彈四顆則因無法擊發，認不具
    殺傷力；另於被告置於車內右前座椅下之黑色手提包內查扣之手槍一支，則係具
    殺傷力之仿ＢＥＲＥＴＴＡ廠半自動手槍製造之金屬玩具手槍，換裝土造金屬槍
    管改造而成之改造手槍，另子彈十六顆，其中十一顆係０‧三八０吋制式子彈，
    認具殺傷力，餘五顆係由土造金屬彈殼加裝土造金屬彈頭組合而成之土造子彈，
    其中一顆可擊發具殺傷力，餘四顆無法擊發，不具殺傷力及不具殺傷力之子彈半
    成品五顆；於被告置於車中之球鞋內起出之子彈二十九顆，其中二十八顆，係具
    殺傷力之口徑九mm（九×一九mm）制式子彈，餘一顆經實際試射，無法擊發，係
    未具殺傷力之不發彈；於車後行李箱夾藏內所扣得被告所藏置之手槍一支，係具
    殺傷力之義大利ＢＥＲＥＴＴＡ廠製九二ＦＳ型口徑九mm（九×一九mm）制式半
    自動手槍，另子彈十五顆，則均係具殺傷力之口徑九mm（九×一九mm）制式子彈
    」，此有該局九十二年九月十七日刑鑑字第０九二０一七七八六五號槍彈鑑定書
    及九十二年十二月十一日刑鑑字第０九二０貳參二五二七號函各乙份在卷可憑（
    見偵字第一八三一一號卷第八七頁至第一０五頁；本院卷第四三頁）。綜此，本
    件事證至臻明確，被告非法持有扣案槍彈之犯行，堪予認定。
二、被告甲○○未經許可，持有制式手槍一支及改造手槍二支之行為，分別係犯槍砲
    彈藥刀械管制條例第七條第四項之未經許可持有手槍罪與同條例第十一條第四項
    之未經許可持有其他可發射子彈之改造手槍罪；其未經許可持有扣案具殺傷力子
    彈之行為，則係犯同條例第十二條第四項之未經許可持有子彈罪。被告一行為同
    時持有制式手槍一支、改造手槍二支及具殺傷力之子彈五十五顆，係屬想像競合
    犯，應從一重處以槍砲彈藥刀械管制條例第七條第四項之未經許可持有手槍罪。
    又無故持有槍、彈罪為繼續犯，一經持有，犯罪即告成立，其嗣後之繼續持有，
    乃犯罪行為之繼續，而非犯罪狀態之繼續，而持有行為既具有繼續犯之性質，持
    有之行為係至查獲時始為全部完成，如非持有行為完成後法律有所變更，不生輕
    重比較問題。本件被告雖自八十三年間，即持有該槍、彈，迄九十二年九月十六
    日二十時三十分許，在臺中市○○路大興隆超市停車場為警查獲，被告之持有行
    為至該時始完成，故槍砲彈藥刀械管制條例雖於八十五年九月二十五日、八十六
    年十一月二十四日、八十九年七月五日、九十年十一月十四日歷經多次修正公布
    ，被告本件持有之犯罪行為既係繼續至該條例九十年十一月十四日修正公布後，
    即應逕行適用修正後之新法，無新舊法比較適用之問題，應併敘明。再無故持有
    槍、彈罪為繼續犯，已如前述，而曾受有期徒刑之執行完畢，五年以內再犯有期
    徒刑以上之罪者，為累犯，加重其刑至二分之一，刑法第四十七條定有明文，若
    繼續犯之一部行為，或牽連犯之重罪行為係在另一犯罪所處有期徒刑執行完畢後
    五年以內者，仍該當於累犯加重之要件。本件被告前於八十年間，即因違反藥物
    藥商管理法案件，經臺灣宜蘭地方法院於八十年十一月十三日以八十年度訴字第
    九八號判處有期徒刑七月，嗣於八十一年間，又因違反藥物藥商管理法案件，經
    臺灣高等法院於八十一年三月十八日以八十一年度上訴字第五六五號判處有期徒
    刑一年二月確定，兩案嗣經定應執行刑為有期徒刑一年六月，而於八十二年十一
    月二十七日執行完畢。後又因違反藥物藥商管理法案件，先後經臺灣高等法院於
    八十一年八月四日以八十一年度上訴字第八一四號判處有期徒刑三年，及臺灣宜
    蘭地方法院於八十一年十二月二十二日以八十一年度易字第一二三二號判處有期
    徒刑八月，並定其應執行刑為有期徒刑三年六月，而於八十三年二月七日假釋出
    監，並於八十五年九月十七日因假釋縮刑期滿執行完畢，此有臺灣高等法院法院
    被告全國前案紀錄表及臺灣臺中地方法院檢察署刑案資料查註紀錄表各乙份在卷
    可查，被告於八十三年間，另因債務抵償而自其友人，綽號「小謝」之成年男子
    處，取得前開扣案之槍彈後，即未經許可，無故持有之。嗣於九十二年九月十六
    日二十時三十分許為警在其所搭乘之自小客車內查獲，則被告繼續持有上開槍彈
    之行為，既有部分在所犯違反藥物藥商管理法案件所處有期徒刑執行完畢之後五
    年之內，揆諸前開說明，被告之行為已該當於累犯加重之要件，自應論以累犯，
    並依刑法第四十七條之規定加重其刑。爰審酌被告素行不佳，有前開臺灣高等法
    院法院被告全國前案紀錄表在卷可按，本件查獲之槍彈數量非微，且被告持有扣
    案槍彈歷時甚久，惟衡酌被告並未持該等具有殺傷力之槍彈犯其他之罪，於社會
    所生具體危害尚屬非鉅，被告並於警訊、偵查及本院訊問時均坦承犯行，犯罪後
    態度良好等一切情狀，量處如主文所示之刑，並就罰金刑部分諭知易服勞役之折
    算標準。
三、扣案之仿ＦＮ點二二半自動改造手槍一支（槍枝管制編號：000000000
    0，含彈匣一個）、仿義大利ＢＥＲＥＴＴＡ廠製Ｍ八四半自動改造手槍一支（
    槍枝管制編號：0000000000，含彈匣一個）、義大利ＢＥＲＥＴＴＡ
    廠製九二ＦＳ型口徑九㎜（九×一九㎜）制式半自動手槍一支（槍枝管制編號：
    0000000000，含彈匣一個）、子彈五十三顆（扣案合計子彈六十四顆
    ，子彈半成品五顆；其中有五十五顆子彈具殺傷力，五十五顆中並有二顆業經試
    射滅失，已失其違禁物之性質），經鑑驗結果，既均具殺傷力，業見前述，係屬
    槍砲彈藥刀械管制條例第四條第一款、第二款所規範之槍砲、彈藥，為違禁物，
    不問是否屬於被告甲○○所有，爰依刑法第三十八條第一項第一款之規定，併予
    宣告沒收。
據上論斷，應依刑事訴訟法第二百九十九條第一項前段，槍砲彈藥刀械管制條例第七
條第四項、第十一條第四項、第十二條第四項，刑法第十一條前段、第五十五條、第
四十七條、第四十二條第三項、第三十八條第一項第一款，罰金罰鍰提高標準條例第
二條，判決如主文。
本案經檢察官乙○○到庭執行職務。
中    華    民    國      九十三      年       一      月     三十    日
                                臺灣臺中地方法院刑事第九庭
                                    審判長法  官  曾 佩琦
                                          法  官  陳 如 玲
                                          法  官  陳 思 成
右正本證明與原本無異。
如不服本判決，應於判決送達後十日內向本院提出上訴狀，上訴於臺灣高等法院臺中
分院( 須附繕本 )。
                                          書記官
中    華    民    國      九十三      年       一      月     三十    日
附錄論罪科刑法條：
槍砲彈藥刀械管制條例第七條第四項：
未經許可，持有、寄藏或意圖販賣而陳列第一項所列槍砲、彈藥者，處五年以上有期
徒刑，併科新台幣一千萬元以下罰金。
槍砲彈藥刀械管制條例第十一條第四項：
未經許可，持有、寄藏或意圖販賣而陳列第一項所列槍砲者，處一年以上七年以下有
期徒刑，併科新臺幣七百萬元以下罰金。
槍砲彈藥刀械管制條例第十二條第四項：
未經許可，持有、寄藏或意圖販賣而陳列子彈者，處五年以下有期徒刑，併科新台幣
三百萬元以下罰金。
